【裁判字號】    97,裁,4889
【裁判日期】    971030
【裁判案由】    稅捐稽徵法
【裁判全文】
最  高  行  政  法  院  裁  定
                                      97年度裁字第4889號
上  訴  人  巧克力汽車商業股份有限公司
代  表  人  甲○○
訴訟代理人  楊丕銘  律師
被 上訴 人  財政部臺灣省南區國稅局
代  表  人  乙○○
上列當事人間稅捐稽徵法事件，上訴人對於中華民國97年6月30
日高雄高等行政法院97年度再字第19號判決，提起上訴，本院裁
定如下：
    主  文
上訴駁回。
上訴審訴訟費用由上訴人負擔。
    理  由
一、按對於高等行政法院判決之上訴，非以其違背法令為理由，
    不得為之，行政訴訟法第242條定有明文。依同法第243條第
    1項規定，判決不適用法規或適用不當者，為違背法令；而
    判決有同條第2項所列各款情形之一者，為當然違背法令。
    是當事人對於高等行政法院判決上訴，如依行政訴訟法第24
    3條第1項規定，以高等行政法院判決有不適用法規或適用不
    當為理由時，其上訴狀或理由書應有具體之指摘，並揭示該
    法規之條項或其內容；若係成文法以外之法則，應揭示該法
    則之旨趣，倘為司法院解釋或本院之判例，則應揭示該判解
    之字號或其內容。如以行政訴訟法第243條第2項所列各款情
    形為理由時，其上訴狀或理由書，應揭示合於該條項各款之
    事實。上訴狀或理由書如未依此項方法表明者，即難認為已
    對高等行政法院判決之違背法令有具體之指摘，其上訴自難
    認為合法。
二、上訴人於民國94年1月31日與訴外人侯氏汽車商業股份有限
    公司（下稱侯氏汽車公司）訂約，購買侯氏汽車公司所有坐
    落臺南縣歸仁鄉○○村○○路○段359號建物（下稱系爭建物
    ）金額合計新臺幣（下同）30,000,000元，訂約當日預付定
    金1,000,000元之支票（發票日為94年2月2日），並於同年3
    月3日取得系爭建物所有權，其餘尾款29,000,000元則於94
    年7月11日向臺灣土地銀行借款支付；惟上訴人未依規定於
    94年2月2日及3月3日向侯氏汽車公司取得合法憑證，違反加
    值型及非加值型營業稅法（下稱營業稅法）第34條及稅捐稽
    徵機關管理營利事業會計帳簿憑證辦法（下稱管理會計帳簿
    憑證辦法）第21條第1項前段規定，經被上訴人新化稽徵所
    查獲，移由被上訴人審理違章成立，乃依稅捐稽徵法第44條
    規定，按經查明認定之進貨總額處5%罰鍰計1,500,000元。
    上訴人不服，申經復查未獲變更，提起訴願，遭決定駁回，
    遂向原審法院提起行政訴訟，經原審法院以96年度訴字第63
    8號判決（以下稱原確定判決）駁回上訴人之訴，上訴人復
    向本院提起上訴，仍遭本院以97年度裁字第1072號裁定駁回
    其上訴確定。上訴人因認原審法院96年度訴字第638號之確
    定判決有行政訴訟法第273條第1項第1款、第13款及第14款
    之再審事由，乃提起本件再審之訴，案經原判決駁回。
三、統一發票使用辦法第16條係規定：「依本法營業人開立銷售
    憑證時限表規定，以收款時為開立統一發票之時限者，其收
    受之支票，得於票載日開立統一發票。」並無上訴人所稱之
    「銷售貨物之營業，開立憑證時限：一、以發貨時為限。…
    …」內容(按此為營業人開立銷售憑證時限表所規定)，其以
    此不存在之內容指摘原判決認統一發票使用辦法第16條未逾
    越營業稅法第3條規定，為判決不備理由云云，不能認其已
    具體指摘原判決不備理由。另上訴人其餘對原判決關於其主
    張原確定判決漏未斟酌重要證物（系爭不動產買賣合約書）
    所揭露之雙方代理事實，及營業稅法第3條第1項所稱將貨物
    之所有權移轉予他人是否包含將非營業上之貨物之所有權移
    轉予他人各節之論斷，有行政訴訟法第243條第2項第6款所
    稱判決不備理由之當然違法部分，係就原審已論斷者，泛言
    未論斷不備理由，亦不能認對該判決之如何違背法令已有具
    體之指摘。依首開規定及說明，應認其上訴為不合法。
四、據上論結，本件上訴為不合法。依行政訴訟法第249條第1項
    前段、第104條、民事訴訟法第95條、第78條，裁定如主文
    。
中    華    民    國    97    年    10    月    30    日
                    最高行政法院第三庭
                        審判長法官  黃  璽  君
                              法官  黃  秋  鴻
                              法官  鄭  忠  仁
                              法官  黃  本  仁
                              法官  吳  東  都
以  上  正  本  證  明  與  原  本  無  異
中    華    民    國    97    年    10    月    31    日
                              書記官  莊  俊  亨


司法院資訊處製作；財團法人民間司法改革基金會備份。
